【裁判字號】    98,抗,224
【裁判日期】    980827
【裁判案由】    聲明異議
【裁判全文】
臺灣高等法院高雄分院民事裁定           98年度抗字第224號
抗  告  人  甲○○
上列抗告人因與相對人郭丹菁間清償債務強制執行事件，對於民
國98年7 月22日臺灣高雄地方法院98年度審事聲字第75號所為裁
定提起抗告，本院裁定如下：
    主  文
抗告駁回。
抗告程序費用由抗告人負擔。
    理  由
一、按遇有下列各款情形，當事人得聲請法官迴避：二法官有前
    條所定以外之情形，足認其執行職務有偏頗之虞，民事訴訟
    法第33條第1 項第2 款定有明文，依同法第39條於法院書記
    官準用之；又依強制執行法第30條之1 於強制執行程序準用
    之。抗告人於原法院以：債務人郭丹菁於查封當日就住所內
    經伊指封之物品均不爭執係其所有，而手機及電腦皆屬奢侈
    用品，書記官陳家宏竟謂係屬生活必需用品而拒絕查封，有
    害於伊債權之實現，該書記官執行職務顯有偏頗之虞，應予
    迴避等語。原法院以：抗告人聲請對債務人郭丹菁住所（高
    雄市三民區○○○路473 巷1 號12樓之1） 內之所有動產強
    制執行，經書記官陳家宏於民國98年4 月20日到場查封冷氣
    2 台、冰箱1 台、洗衣機1 台；抗告人之代理人請求查封電
    腦及手機各1 台，經書記官陳家宏告以係屬生活及教育上所
    需物品，而未予查封。抗告人認本件書記官陳家宏執行職務
    有偏頗之虞，無非以其於前揭查封期日不予查封債務人之手
    機及電腦各1 台為論據，惟承辦書記官因認此2 項物品係屬
    債務人生活及教育上所需之物，依強制執行法第53條第1項
    第1 、2 款規定係不得查封，而不予查封，手機、電腦是否
    為債務人生活及教育所需之物，涉及法律概念之涵攝及解釋
    ，即使異議人對承辦書記官之見解不能認同，亦難謂承辦書
    記官執行職務有所偏頗。抗告人聲請承辦書記官迴避，自屬
    無據等語，尚無不合。
二、抗告意旨略以：手機、電腦中尤以屬高價者並不屬於強制執
    行法第52條第1 項及第53條第1 項第1 款之物，且如高價手
    機及電腦為一般正常人維持最低生活基準不可或缺之物，則
    電視；冰箱、洗衣機、冷氣機、機車、汽車同屬一般正常人
    維持生活基準不可或缺之物，則今後此類物品均不得查封，
    以該書記官觀點已達無限擴大職權並扭曲法令，書記官認定
    高會手機及及電腦屬生活必需品，顯非誤會而係故意曲解法
    律，已不適合承辦強制執案件，故該書記官執行職務偏頗並
    曲解法令，傷害伊債權實現之虞云云。查抗告人徒以陳家宏
    書記官查封債務人財產不當為由，遽認陳家宏書記官執行執
    務有偏頗，依上開說明，已非可採。抗告意旨指摘原裁定不
    當，求予廢棄，為無理由，應予駁回。末按抗告人如對執行
    法院查封債務人財產之處分不服，自可對該處分聲明異議，
    以資救濟，併予敘明。
三、據上論結，本件抗告為無理由，依強制執行法第30條之1，
    民事訴訟法第495 條之1 第1 項、第449 條第1 項、第95條
    、第78條，裁定如主文。
中    華    民    國    98    年    8     月    27    日
                            民事第六庭
                                審判長法官  許明進
                                法      官  張明振
                                法      官  李炫德
以上正本證明與原本無異。
本件不得再抗告。
中    華    民    國    98    年    8     月    27    日
                                書  記  官  盧雅婷


司法院資訊處製作；財團法人民間司法改革基金會備份。
